臺灣臺南地方法院刑事判決　　　　　 100年度交簡上字第67號
上　訴　人　臺灣臺南地方法院檢察署檢察官
被　　　告　李文智
上列上訴人因被告過失傷害案件，不服本院100年度交簡字第108
7號中華民國100年5月4日第一審簡易判決（聲請簡易判決處刑書
案號：100年度調偵字第391、436號），提起上訴，本院管轄之
第二審合議庭判決如下：
    主  文
上訴駁回。
    事實及理由
一、本案經本院審理結果，認第一審判決對被告李文智論以刑法
    第二百八十四條第一項之過失傷害罪，量處拘役二十五日，
    並依刑法第四十一條第一項前段之規定，諭知如易科罰金，
    以新臺幣一千元折算一日，其認事用法及量刑均無不當，應
    予維持，並引用附件第一審判決書記載之事實、證據及理由
    。
二、上訴意旨雖以：告訴人林之壞、李俊緯因被告李文智過失行
    為受有嚴重傷害，迄今腰部仍有痠痛，且未與告訴人達成和
    解，原審量刑過輕，請求將原判決撤銷，更為適當之判決。
    然而，關於刑之量定，係實體法上賦予法院得為自由裁量之
    事項，倘其未有逾越法律所規定之範圍，除顯有失出失入等
    科罰與罪責不相當之情形外，應予尊重，不得任意加以指摘
    ，本院認原審判決量處之刑度係綜合被告過失肇事，因而致
    告訴人李俊緯受有右膝蓋挫傷之傷害，告訴人林之壞受有左
    側股骨閉鎖性骨折、骨盆閉鎖性骨折、右膝撕裂傷等傷害，
    被告之過失程度，其就車禍之發生為肇事次因，告訴人李俊
    緯駕駛機車，欲轉彎而未讓直行車先行，為肇事主因，惟被
    告迄今未與告訴人二人達成和解、賠償告訴人二人所受損失
    ，暨兼衡其並無前科、素行良好、職業為市場攤販、經濟能
    力、教育程度為高職畢業及生活狀況等一切情狀而為謹慎之
    裁量，並無違法或顯然失出失入，亦無何科罰與罪責不相當
    之瑕疵可指，另按汽車行駛時，駕駛人應注意車前狀況，並
    隨時採取必要之安全措施；機器腳踏車行駛之車道，應依標
    誌或標線之規定行駛、行駛至交岔路口，其轉彎，應依標誌
    或標線之規定行駛，無標誌或標線者，應依第一百零二條規
    定行駛；轉彎車應讓直行車先行，道路交通安全規則第九十
    四條第三項、第九十九條第一、二項、第一百零二條第一項
    第七款定分別定有明文，查本件肇事路段劃有機車優先道，
    告訴人李俊緯騎乘上揭機車自應依機車優先道之標誌行駛，
    惟其因欲左轉乃駛入快車道並越過分向線，至與被告所駕之
    自小客車碰撞，雖被告有未注意車前狀況之過失，惟告訴人
    李俊緯有未依機車優先道之標誌行駛駛入快車道並左轉
    越過分向線轉彎車未讓直行車先行之未遵守道路交通安全
    規則情事，原審判決所認被告、告訴人責任歸屬參考臺灣省
    臺南區車輛行車事故鑑定委員會鑑定意見，有該鑑定委員會
    九十九年十月二十七日台南區九九一００三號鑑定意見書在
    卷可稽（見九十九年度交查字第一七七三號偵查卷第九頁）
    ，尚無違誤。再按自首祗在犯罪未發覺前，即凡有搜查權之
    官吏，不知有犯罪之事實，或雖知有犯罪之事實，而不知犯
    罪人為何人者，均屬之，而自行申告其犯罪事實於該管公務
    員，而受法律上之裁判為要件，至其方式係用言詞或書面，
    以及自行投案或託人代行均無限制（最高法院二十四年上字
    第一一六二號、二十六年渝上字第一八三九號判例參照），
    故被告肇事後留在事故現場並當場承認為肇事人，向到場處
    理之臺南縣警察局（改制前）善化分局車禍處理小組警員自
    首，坦承犯行，被告行為合乎自首之要件，尚無疑義。末查
    ，檢察官上訴並未指摘原審判決有何認事用法違背法令之處
    而提起上訴，為無理由，應予駁回。
據上論斷，應依刑事訴訟法第四百五十五條之一第一項、第三項
、第三百七十三條、第三百六十八條，判決如主文。
本案經檢察官黃淑妤到庭執行職務。
中    華    民    國   100    年    8     月    10    日
                  刑事第十一庭  審判長 法  官  鍾邦久
                                       法  官  蔡直青
                                       法  官  包梅真
以上正本證明與原本無異。
不得上訴。
                                       書記官  蔡志賢
中    華    民    國    10    年    0     月    10    日